臺灣板橋地方法院刑事判決　　　　　　　　　　　　九十二年度易字第二六一七號
　　公訴人　臺灣板橋地方法院檢察署檢察官
　　被　告　甲○○
右列被告因家庭暴力之傷害案件，經檢察官提起公訴（九十二年度偵字第九０四二號
），本院判決如左：
    主    文
甲○○傷害人之身體，處拘役伍拾日，如易科罰金以參佰元折算壹日。又以加害身體
之事，恐嚇他人，致生危害於安全，處拘役肆拾日，如易科罰金以參佰元折算壹日。
應執行拘役捌拾日，如易科罰金以參佰元折算壹日。
    事    實
一、甲○○與陳與潔係婆媳關係，屬家庭暴力防治法第三條第三款之家庭成員關係，
    雙方平日相處不睦，於民國九十二年二月二十日晚間八時許，在臺北縣三重市○
    ○街一九六巷十三號二樓住處，雙方復因細故發生口角衝突，乙○○將房門關上
    不讓甲○○進入，甲○○遂基於普通當害之故意，不顧乙○○有孕在身，猛力將
    房門撞開，進而與乙○○拉扯，將乙○○按在床邊，並腳踢乙○○，致乙○○因
    此受有右顳骨部腫、左手腕裂傷０．一×０．五×０．二公分、右腳第三趾裂傷
    等傷害，復出言恫嚇乙○○稱：「給我小心一點，最好是流產，叫我兒子跟你離
    婚，把你趕出去」等語，以此加害身體之事恐嚇乙○○，使乙○○心生畏怖，致
    生危害於安全。
二、案經乙○○訴由臺北縣政府警察局三重分局移送臺灣板橋地方法院檢察署檢察官
    偵查起訴。
    理    由
一、訊據被告甲○○矢口否認前揭犯行，辯稱：當天伊未傷害告訴人，告訴人之傷勢
    係拿竹竿要打伊時自己造成的，告訴人又拿熨斗丟伊才知道手流血，告訴人以為
    自己流產，伊才說你流產好了，是告訴人無理取鬧，不是伊造成她受傷的，伊說
    有你無我的意思是有你在家我就出去，伊未恐嚇告訴人云云。
二、然查前揭事實，業經告訴人乙○○於警詢時及偵審中指訴甚詳稱：九十二年二月
    二十日晚間八時許，被告叫她兒子回公司吃飯，她兒子不想，被告便至伊住處吵
    鬧，把門撞壞，進入房間並對伊動手動腳，伊有身孕，被告沒有拿工具，用腳踢
    伊，造成伊左手、頭部、右腳趾受傷，並罵伊稱：你給我小心一點，最好是流產
    ，叫我兒子跟你離婚，把你趕出去等語，伊聽到會害怕，被告在九十一年十二月
    中旬也曾用杯子丟伊，用熱水潑伊，還要用掃帚打伊，被她兒子擋住等語（見偵
    查卷第六頁、第十八頁背面、本院九十三年一月六日準備程序筆錄）。
三、次查被告於警詢時自承：當天伊回溪尾街去看兒子他們，告訴人在客廳，兒子在
    臥室內，伊在在門口問伊子是否要去跟姨媽打招呼，伊子要走出來，告訴人便很
    用力將門關上不讓伊子出來，並互相拉扯，伊便對告訴人說你再不讓我兒子出來
    ，我就把門踹開，告訴人便拿一根衣架從門縫要打伊，伊便將門踹開，拉告訴人
    頭髮，讓她坐在彈簧床上，伊子將告訴人拉開，告訴拿吹風機丟伊，告訴人發現
    衣服上有血，以為流產，便說如果流產要告伊，伊就說流產也好，離婚也好等語
    （見偵查卷第四頁背面）。其於偵查中復供承：有將房門撞開，把告訴人壓在床
    上，拉告訴人頭髮，有對告訴人說：你那麼囂張，我兒子再縱容你，有你就沒有
    我等語（見偵查卷第十八頁背面至第十九頁）。
四、再依偵查卷現場附照片五張所示，告訴人住處房間木門上司畢靈鎖四周均被撞裂
    ，告訴人之被單及長褲則留有血跡，顯見當時被告與告訴人之衝突情狀非輕。而
    告訴人因與被告衝突遭踢打，致受有右顳骨部腫、左手腕裂傷０．一×０．五×
    ０．二公分、右腳第三趾裂傷等傷害，有臺北縣三重市○○街同仁醫院九十二年
    二月二十四日出具之診斷證明書一紙及照片三張附卷可稽。綜上，告訴人遭被告
    踢打成傷及受言語恐嚇之事實甚明，被告前開所辯，無非事後避重就輕之詞，尚
    難以此卸責，本件事證確，被告犯行堪予認定。
五、核被告甲○○所為，係犯刑法第二百七十七條第一項之普通傷害罪、第三百零五
    條之以加害身體之恐嚇罪。其所犯上開二罪間，犯意各別，行為互殊，應分論併
    罰。爰審酌被告犯罪之動機、目的、手段、所生損害、及犯罪後迄未能以和平理
    性方式與告訴人解決紛爭等一切情狀，分別量處如主文所示之刑，並分別諭知易
    科罰金之折算標準，並定其應執行之刑，以示懲儆。
據上論斷，應依刑事訴訟法第二百九十九條第一項前段，刑法第二百七十七條第一項
、第三百零五條、第五十一條第六款、第四十一條第一項，罰金罰鍰提高標準條例第
一條前段、第二條判決如主文。
本案經檢察官馬中琍到庭執行職務。
中      華      民      國       九 十 三    年    三    月    十 七    日
                                          臺灣板橋地方法院刑事第十一庭
                                              審判長法  官  談    虎
                                                    法  官  朱 敏 賢
                                                    法  官  汪 怡 君
右正本證明與原本無異。
如不服本判決，應於判決送達後十日內，向本院提出上訴狀。
                        書記官  陳 君 偉
中      華      民      國       九 十 三    年    三    月    十 七    日
參考法條：
刑法第二百七十七條
  傷害人之身體或健康者，處三年以下有期徒刑、拘役或一千元以下罰金。
  犯前項之罪因而致人於死者，處無期徒刑或七年以上有期徒刑；致重傷者，處三年
  以上十年以下有期徒刑。
刑法第三百零五條
  以加害生命、身體、自由、名譽、財產之事恐嚇他人，致生危害於安全者，處二年
  以下有期徒刑、拘役或三百元以下罰金。
